【裁判字號】    99,訴,119
【裁判日期】    990430
【裁判案由】    毒品危害防制條例
【裁判全文】
臺灣基隆地方法院刑事判決        99年度訴字第119號
公  訴  人  臺灣基隆地方法院檢察署檢察官
被      告  甲○○
上列被告因毒品危害防制條例案件，經檢察官提起公訴（99年度
偵字第29號、99年度毒偵字第134號），並經本院合議庭裁定由
受命法官獨任進行簡式審判程序，判決如下：
    主      文
甲○○施用第一級毒品，累犯，處有期徒刑柒月，扣案之第一級
毒品海洛因淨重零點貳柒公克（併同難以完全析離之包裝袋7只
）均沒收銷燬之；又施用第二級毒品，累犯，處有期徒刑肆月。
應執行有期徒刑拾月，扣案之第一級毒品海洛因淨重零點貳柒公
克（併同難以完全析離之包裝袋7只）均沒收銷燬之。
    事實及理由
一、本件犯罪事實應補充：「甲○○於民國98年12月19日晚上7
    、8時許，在臺北縣瑞芳鎮○○路17之7號住處內，將第二級
    毒品甲基安非他命置於玻璃球內下方以火燒烤之方式（起訴
    書誤載於98年12月20日上午7時47分許為警採尿回溯96小時
    內某時，在不詳地點，此部分業據蒞庭檢察官當庭更正）施
    用甲基安非他命1次。」、證據應補充：「被告於本院準備
    程序及審判程序之自白，及法務部調查局濫用藥物實驗室鑑
    定書。」、應適用之法條應補充：「扣案之第一級毒品海洛
    因淨重0.27公克（併同難以析離之包裝袋7只），為查獲之
    毒品（蓋無論以何種方式分離包裝袋與其內裝之毒品，包裝
    袋內均會有極微量毒品殘留，故上述包裝袋應整體視為查獲
    毒品，一併依前揭規定宣告沒收銷燬之，參見最高法院95
    年度臺上字第3739號、第7354號判決），不問屬於犯人與否
    ，應依毒品危害防制條例第18條第1項前段宣告沒收銷燬之
    。」外，餘均引用如附件檢察官起訴書之記載。
二、據上論斷，應依刑事訴訟法第273條之1第1項、第284條之1
    、第299條第1項前段、第310條之2、第454條第2項，毒品危
    害防制條例第10條第1項、第2項、第23條第2項、第18條第1
    項前段，刑法第11條、第47條第1項、第51條第5款，判決如
    主文。
本案經檢察官乙○○到庭執行職務。
中    華    民    國    99    年    4    月    30    日
                  刑事第四庭法  官    何怡穎
以上正本證明與原本無異。
對於本件判決如有不服，應於收受送達後10日內，向本院提出上
訴書狀，上訴於臺灣高等法院，並按他造當事人之人數附具繕本
。
中    華    民    國    99    年    4    月    30    日
                            書記官    翁其良
附錄本案論罪科刑法條：
毒品危害防制條例第10條
施用第一級毒品者，處 6 月以上 5 年以下有期徒刑。
施用第二級毒品者，處 3 年以下有期徒刑。
附件：
臺灣基隆地方法院檢察署檢察官起訴書
                                        99年度偵字第29號
                                     99年度毒偵字第134號
    被      告  甲○○  男  42歲（民國○○年○月○○日生）
                        住臺北縣瑞芳鎮○○路17之7號
                        國民身分證統一編號：Ｚ000000000號
上列被告因違反毒品危害防制條例案件，業經偵查終結，認應提
起公訴，茲將犯罪事實及證據並所犯法條分敘如下：
        犯罪事實
一、甲○○前因施用毒品案件，經觀察、勒戒後，認有繼續施用
    毒品之傾向，經依臺灣臺中地方法院裁定令入戒治處所施以
    強制戒治，已於民國90年7月6日強制戒治執行完畢釋放，並
    由臺灣臺中地方法院檢察署檢察官以90年度戒毒偵字第335
    號為不起訴處分確定。復因施用毒品案件，經臺灣高等法院
    以95年度上訴字第1339號判決判處應執行有期徒刑1年確定
    。又因施用毒品案件，經臺灣基隆地方法院以95年度訴字第
    725號判決判處應執行有期徒刑1年4月確定。上開數罪，嗣
    經減刑，並經合併定應執行有期徒刑1年2月確定，已於97年
    3月7日執行完畢。竟不知悔改，猶基於施用第一級毒品海洛
    因及第二級毒品甲基安非他命之犯意，於98年12月19日中午
    12時許，在臺北縣瑞芳鎮○○路17之7號住處廁所，以將海
    洛因放入煙捲內，予以點火引燃，並吸取其煙霧之方式，施
    用海洛因1次，另於98年12月20日上午7時47分許為警採尿回
    溯96小時內某時，在不詳地點，施用甲基安非他命1次。嗣
    於98年12月20日凌晨5時20分許，在上址住處，為警查獲，
    扣得海洛因7包（共淨重0.27公克）。
二、案經臺北縣政府警察局瑞芳分局報告偵辦。
        證據並所犯法條
一、訊據被告甲○○固坦承上揭施用第一級毒品海洛因之犯罪事
    實，然矢口否認另有施用第二級毒品甲基安非他命犯行，惟
    查，被告遭查獲後，經採集尿液檢體送請台灣檢驗科技股份
    有限公司，以氣相層析質譜儀法（GC/MS）檢驗，結果呈毒
    品嗎啡、甲基安非他命陽性反應，有該公司於99年1月14日
    出具之濫用藥物檢驗報告暨臺北縣政府警察局瑞芳分局偵辦
    毒品危害防制條例案件犯嫌尿液檢驗編號對照表附卷可稽，
    復有上開海洛因扣案可資佐證，而被告於前次強制戒治執行
    完畢釋放後5年內，已因再施用毒品案件經判處有期徒刑確
    定，有刑案資料查註紀錄表附卷可稽，本件施用毒品犯行，
    顯非5年後再犯，仍應依毒品危害防制條例第10條處罰之，
    被告犯嫌堪以認定。
二、核被告所為，係犯毒品危害防制條例第10條第1項之施用第
    一級毒品、同條第2項之施用第二級毒品罪嫌。被告持有第
    一級毒品海洛因、第二級毒品甲基安非他命之低度行為，均
    為施用之高度行為所吸收，不另論罪。被告先後施用海洛因
    及甲基安非他命各1次，犯意各別，請分論併罰。被告曾受
    如事實欄所載犯行之有期徒刑執行完畢，有刑案資料查註紀
    錄表在卷可稽，被告於受徒刑之執行完畢後，5年以內故意
    再犯本件有期徒刑以上之罪，為累犯，請依刑法第47條第1
    項之規定加重其刑。至扣案海洛因，併請依毒品危害防制條
    例第18條第1項之規定，宣告沒收並諭知銷燬。
三、依刑事訴訟法第251條第1項提起公訴。
    此     致
臺灣基隆地方法院
中    華    民    國    99    年    2     月    24    日
                              檢 察 官  張志明
右正本證明與原本無異
中    華    民    國    99    年    3     月    2     日
                              書 記 官  朱逸昇
附錄所犯法條：
毒品危害防制條例第10條
施用第一級毒品者，處6月以上5年以下有期徒刑。
施用第二級毒品者，處3年以下有期徒刑。

司法院資訊處製作；財團法人民間司法改革基金會備份。
